# 同一控制下企业合并母子公司处理

提问人：marushjd 时间：2019-05-21 09:44:58
陈版好，实务中遇到关于同控入账价值问题有些不解，请您不吝赐教。
事项描述：集团公司将其下属全资子公司 A 以 20171231 时点的评估值以股权增资的形式划给控股子公司 B，假设 20171231 时点 A 公司评估值为1000 万，增资 700 万， 20171231 时点 A公司账面净资产 500 万。
想请教陈版，B公司入账时的账务处理应为下述哪种：
① 借：长投-A 公司 500
贷：实收资本 700
资本公积 -200
② 借：长投-A 公司 1000
贷：实收资本 700
资本公积 300

回答人：chenyiwei
如果确定 B 公司的注册资本增加金额为 700 万（考虑到与 B公司少数股东之间利益的平衡），则 B 公司单户报表层面也只能按该项股权投资的评估值作为投资成本，即你所说的方案 ②。但在合并报表层面需还原为按同一控制下合并原则处理，即冲减合并报表层面的资本公积 200 。